# 持有待售的非流动资产在报表中如何列示？

提问人：xdinah 时间：2012-04-18 20:15:09
持有待售的非流动资产在报表中如何列示？是否要重分类到流动资产呢？国际会计准则有单独规定了持有待售的非流动资产和终止经营的会计处理。中国企业会计准则如何处理呢？

回答人：chenyiwei
中国准则体系下没有类似IFRS 5的专门规范持有待售非流动资产的准则。仅在《企业会计准则解释第 1 号》第六条和《讲解 2010 》第五章关于固定资产处置和终止确认的章节中有简略提及。中国准则下没有规定持有待售的非流动资产可在资产负债表上列报为流动资产，一般仍在其原先所在的非流动资产项目中列报。

提问人：zengfengxia 时间：2012-04-20 11:15:51
回复 chenyiwei 的帖子
陈版，中国准则要求处置应当在 1 年内完成，是否表明可以在流动资产大项目内列报为其他非流动资产？

回答人：chenyiwei
理论上说应当参照IFRS 5的列报方法，在流动资产大类下单设“持有待售非流动资产”项目。但这一点在准则上没有明说，以前财政部会计司有关人士在讲课时认为还是应当放在原来的项目中。

提问人：qjr1124 时间：2012-07-10 12:10:30
回复 chenyiwei 的帖子
也就是还在:固定资产/无形资产项目中列报.然后在附注中披露相关的信息?

回答人：chenyiwei
按照 2007 、 2008 年左右财政部有关人士讲课的理解，应该是这样的。

提问人：吕颂贤 时间：2016-01-19 17:38:26
可否在固定资产清理列示？谢谢

回答人：chenyiwei
2014 年《财务报表列报》准则修订后，已经在资产负债表中增加了单独的“划分为持有待售的资产”和“划分为持有待售的负债”项目，分别属于流动资产和流动负债大类。